臺灣桃園地方法院民事裁定
111年度聲字第58號
聲  請  人  陳曼華  
相  對  人  陳欽龍  
上列當事人間聲請停止強制執行事件，本院裁定如下：
    主    文
聲請人為相對人供擔保新臺幣14萬1,987元後，本院109年度司執
字第106265號遷讓房屋事件之強制執行程序，於本院111年度訴
字第457號債務人異議之訴事件判決確定、和解或撤回起訴前應
暫予停止。
    理  由
一、按強制執行程序開始後，除法律另有規定外，不停止執行；
    有回復原狀之聲請，或提起再審或異議之訴，或對於和解為
    繼續審判之請求，或提起宣告調解無效之訴、撤銷調解之訴
    ，或對於許可強制執行之裁定提起抗告時，法院因必要情形
    ，或依聲請定相當並確實之擔保，得為停止強制執行之裁定
    ，強制執行法第18條第1項、第2項定有明文。又法院因必要
    情形或依聲請定相當並確實之擔保，為停止強制執行之裁定
    者，該擔保金額之多寡應如何認為相當，固屬法院職權裁量
    之範圍。惟此項擔保係備供強制執行債權人因停止執行所受
    損害之賠償，故法院定擔保金額時，自應斟酌該債權人因停
    止執行可能遭受之損害，以為衡量之標準；其數額應依標的
    物停止執行後，債權人未能即時受償或利用該標的物所受之
    損害額，或其因另供擔保強制執行所受之損害額定之，非以
    標的物之價值或其債權額為依據（參見最高法院95年度台抗
    字第781號、91年度台抗字第429號裁定意旨）。
二、聲請意旨略以: 聲請人與相對人間因遷讓房屋案件，已另行
    提起鈞院111年度訴字第457號債務人異議之訴（下稱本案訴
    訟)，但鈞院109年度司執字第106265號遷讓房屋強制執行事
    件（下稱系爭執行事件)若繼續執行，勢難回復原狀。為此
    ，聲請人願供擔保，請裁定系爭執行事件於本案訴訟判決確
    定前停止執行等語。　　
三、經查，聲請人主張之前揭事實，業據本院依職權調閱系爭執
    行事件及本案訴訟卷宗查明屬實，本院審酌相對人於系爭執
    行事件係聲明請求：㈠聲請人應將門牌號碼為桃園市○○區○○
    路000巷00號房屋（下稱系爭房屋）遷出並返還相對人。㈡聲
    請人須給付相對人訴訟費用新臺幣（下同）5,180元。是若
    該執行程序於本案訴訟確定前若即執行完畢，將使聲請人之
    財產受有難以回復原狀之損害，自有停止強制執行之必要性
    。惟為確保相對人因聲請人聲請停止強制執行不當可能遭受
    之損害得獲賠償，並兼顧兩造之權益，爰命聲請人供相當並
    確實之擔保，准許停止強制執行。是本院審酌相對人聲請強
    制執行之債權總額為47萬5,880元（即為系爭房屋之價值47
    萬700元再加計5,180元)，系爭執行程序如予以停止，相對
    人其因停止執行所受之損害，自為遲延取回該屋管理使用之
    損失及5,180元未能及時受償之損失。再本案訴訟之訴訟標
    的價額既未逾150萬元，為不得上訴第三審之民事事件，參
    照司法院所頒各級法院辦案期限實施要點規定計算，民事簡
    易訴訟程序辦案期限第一審為10個月、第二審為2年，加上
    裁判送達、上訴、分案等期間約需3年，而相對人於上開期
    間因停止執行所受之損害，即為未能即時取回該屋管理使用
    而受有相當租金利益之損失。又城市地方房屋之租金，以不
    超過土地及其建築物申報總價年息百分之10為限，土地法第
    97條第1項定有明文。是相對人受有相當租金利益之損失，
    其上限應不超過該屋現值年息百分之10。依此計算，相對人
    因本件停止執行，遲延取回該屋管理使用之可能損失金額為
    14萬1,210元(計算式：47萬700元×10％×3年）＝14萬1,210元)
    ，再加計5,180元未能及時受償之利息損失，以法定利率年
    息5％計算後應為777元（計算式：5,180元3年5％），合計
    損失金額為14萬1,987元（141,210元+777元)。依首揭規定
    及說明，核定聲請人應供擔保之金額即為相對人因停止強制
    執行可能遭受之上開損害金額14萬1,987元，爰定聲請人之
    擔保金額如主文所示。
四、又聲請人尚未繳納前開債務人異議之訴之裁判費，應先補繳
    該訴訟之裁判費5,180 元，其訴方屬合法，始可進而請求停
    止上開強制執行程序，併予敘明。
五、依強制執行法第18條第2 項，裁定如主文。

中　　華　　民　　國　　111 　年　　3 　　月　　16　　日

　　　　　　　　　民事第三庭  法　官  林靜梅
　　　　　　　　　
以上為正本係照原本作成。
如不服本裁定，應於送達後十日內，向本院提出抗告狀並表明抗
告理由，如於本裁定宣示後送達前提起抗告者，應於裁定送達後
十日內補提抗告理由書（須附繕本）。

中　　華　　民　　國　　111 　年　　3 　　月　　16　　日
                              書記官   鄧文琦